臺灣高雄地方法院刑事判決　　　　　　　100年度訴字第777號
公　訴　人　臺灣高雄地方法院檢察署檢察官
被　　　告　郭哲羽
上列被告因偽造文書等案件，經檢察官提起公訴（99年度偵字第
35460、37163、37164號），本院判決如下：
    主  文
郭哲羽犯如附表一所示之罪，各處如附表一所示之刑，偽造之如
附表一編號3、4、5、6所示之「郭文合」署押各壹枚均沒收。應
執行有期徒刑貳年貳月，偽造之如附表一編號3、4、5、6所示之
「郭文合」署押共計肆枚，均沒收。
其餘被訴如附表二之竊盜部分，免訴。
    事  實
一、
(一)郭哲羽於民國91年間，因違反區域計畫法案件，經本院以91
    年度簡字第740號判決判處有期徒刑2月確定，甫於92年1月7
    日易科罰金執行完畢。猶不知悔改，復於95年6 月14日在雲
    林縣斗南鎮某砂石場內，以每月新臺幣（下同）6 萬元租金
    ，向林炳梧承租挖土機（型號：PC200—5、機身號碼：5795
    6號），租期未定，由郭哲羽開立80萬元本票（票號：59120
    2號、發票人：郭哲羽、票載發票日：95年6月14日）供擔保
    ，林炳梧乃於95年6 月15日在嘉義縣水上鄉溪洲村外溪洲63
    號將該挖土機交付郭哲羽委託之不知情拖車司機。嗣於95年
    10月底時，郭哲羽先將上開PC200—5挖土機一度返還林炳梧
    ，又於96年1 月15日再次向林炳梧租借，林炳梧同意並再次
    交付上開PC200—5 挖土機，後因郭哲羽自96年2月起即未能
    支付租金，經林炳梧催討後，郭哲羽遂於96年4 月中旬，以
    15萬6000元支票1紙（票號：CM0000000號、發票人：潘榮瑞
    、票載發票日：96年6 月30日）上背書後交予林炳梧，充為
    租金。惟嗣於96年5 月間某日，郭哲羽竟意圖為自己不法之
    所有，基於侵占犯意，將上開挖土機侵占入己，並以其管領
    而持有之上開挖土機及自付之現款18萬元，向綽號「謝董」
    之不詳男子交換三菱240型挖土機（該三菱240型挖土機後由
    本院以99年度訴緝字第139 號判決宣告沒收在案），嗣林炳
    梧因上開支票跳票，且尋無上開PC200—5挖土機而報警處理
    。
(二)郭哲羽（化名郭文合）復於98年1月6日，向合作碎石加工之
    魏富表示因機器一時無法調度，向魏富借用挖土機1 台。魏
    富乃於當日委託宏林通運股有限公司司機王英俊將挖土機（
    小松牌，型號：PC200—3，車身藍綠色、挖臂黃色，市價約
    50萬元）載至位在嘉義縣新港鄉安和村10鄰番婆119 號旁，
    負責人為郭文燦之「合榮環保科技公司」（下簡稱合榮公司
    ）處所停放，並約定嗣碎石工作完成後即歸還，惟因郭哲羽
    不斷以原料無法如期進場為由，向魏富要求延後歸還挖土機
    時間，但為魏富所拒，郭哲羽便轉而以欲租用該挖土機方式
    延長交還挖土機時間，惟仍遭魏富所拒。郭哲羽竟於98年1
    月6 日後之某時，意圖為自己不法之所有，基於侵占之犯意
    ，將上開PC200—3挖土機載往他處而侵占入己。嗣於98年2
    月間某日，魏富前往合榮公司察看，發現上開借用之PC200
    —3 挖土機不見蹤影，當場質問郭哲羽，郭哲羽為免犯行敗
    露，推稱該挖土機在他處使用中，然因魏富不斷追討，郭哲
    羽遂央求郭文燦先代為安撫魏富，並由郭文燦於98年4 月15
    日開立50萬元商業本票1 紙供擔保，惟屆期仍未付款，魏富
    始報警而查獲上情。
(三)郭哲羽並基於行使偽造私文書之犯意，而冒用「郭文合」名
    義為下列犯行：
  1.郭哲羽經柯志勳之介紹，於98年1月5日，由「大宜企業社」
    之李大偉及李明宜載運李大偉所有之挖土機（小松牌，型號
    ：PC200—5，機號：57998 號）及破碎機各一台至合榮公司
    與郭哲羽接洽，李明宜遂將機具暫放合榮公司內，以俟日後
    工作之用。嗣李明宜會同柯志勳於98年2 月17日再次前往合
    榮公司，欲載運上開機具返回，發現挖土機不見蹤影（本件
    郭哲羽共同竊盜上開李大偉所有之PC200—5挖土機部分，業
    據本院以100年度易字第850號判決處有期徒刑6 月確定，詳
    後述），遂質問郭哲羽，郭哲羽為免犯行敗露，遂基於行使
    偽造私文書之犯意，於同日在合榮公司簽立保管條1 紙，保
    證1星期內歸還，並於其上偽造「郭文合」之簽名署押1枚，
    且附上合榮公司為其印製之「合榮公司執行總監」名片，進
    而以偽造之該私文書，持以向李明宜行使，致生損害於李明
    宜。嗣因郭哲羽、郭文燦遲未能交付挖土機，李明宜始知悉
    上情。
  2.郭哲羽復於97年12月5 日向合榮公司負責人郭文燦（其與郭
    哲羽此部分共同涉竊盜案件部分，另經臺灣嘉義地方法院於
    100 年1月19日以99年度易字第599號判決處有期徒刑1年2月
    ，並經臺灣高等法院臺南高分院於100年6 月22日以100年度
    上易字第160 號判決駁回上訴確定）承租坐落合榮公司場地
    後方空地（約4分），雙方言明每月租金3萬元，並與郭文燦
    當日簽訂土地租賃契約書，郭哲羽於上開土地租賃契約書上
    偽造「郭文合」之簽名署押1 枚，進而偽造該私文書，並持
    以向郭文燦行使，致生損害於郭文燦。
  3.郭哲羽復於98年1月2日向柯志勳宣稱係「合榮公司」負責人
    ，並在嘉義縣太保市新埤7 號之43，與柯志勳當日簽訂合約
    書乙紙，並於其上偽造「郭文合」之署押1 枚，進而偽造該
    私文書，並持以向柯志勳行使，致生損害於柯志勳。
  4.郭哲羽又於98年2 月17日仍向柯志勳宣稱係「合榮公司」負
    責人，復在嘉義縣太保市新埤7 號之43，當日簽立備忘錄乙
    紙，並於其上偽造「郭文合」之署押1 枚，進而偽造該私文
    書，並持以向柯志勳行使，致生損害於柯志勳。嗣因郭哲羽
    未支付積欠柯志勳之砂石費4 萬元，柯志勳提出告訴後，始
    循線查獲上情。
二、案經林炳梧、李大偉、李明宜、魏富、柯志勳訴由嘉義縣警
    察局移送台灣嘉義地方法院檢察署呈請台灣高等法院檢察署
    令轉臺灣高雄地方法院檢察署偵查起訴。
    理  由
壹、證據能力：
一、按被告以外之人於偵查中向檢察官所為陳述，除顯有不可信
    之情況者外，得為證據，刑事訴訟法第159 條之1 第2 項定
    有明文。偵查中對被告以外之人所為之偵查筆錄，或被告以
    外之人向檢察官所提之書面陳述，性質上均屬傳聞證據。惟
    現階段刑事訴訟法規定檢察官代表國家偵查犯罪、實施公訴
    ，依法其有訊問被告、證人及鑑定人之權，證人、鑑定人且
    須具結，而實務運作時，檢察官偵查中向被告以外之人所取
    得之陳述，原則上均能遵守法律規定，不致違法取供，其可
    信度極高，自得為證據。本件證人林炳梧、魏富、郭文燦、
    李明宜、柯志勳於檢察官偵查中具結所為之證述，性質上雖
    屬傳聞證據，惟係偵查中向檢察官所為之證述，並經具結，
    且無顯有不可信之情況，自具有證據能力。
二、又被告以外之人於審判外之陳述，雖不符合同法第159條之1
    至第159條之4之規定，但經當事人於審判程序同意作為證據
    ，法院審酌該言詞陳述或書面陳述作成時之情況，認為適當
    者，亦得為證據；當事人、代理人或辯護人於法院調查證據
    時，知有第159條第1項不得為證據之情形，而未於言詞辯論
    終結前聲明異議者，視為有前項之同意，刑事訴訟法第159
    條之5 定有明文。查本判決下列所引用之其他證據方法之證
    據能力，檢察官及被告於本院準備程序及審判期日中均未予
    爭執，且迄至言詞辯論終結前亦未再聲明異議，本院審酌該
    等言詞陳述及書面陳述作成時之情況，並無不宜作為證據之
    情事，依刑事訴訟法第159條之5之規定，自得作為證據，合
    先敘明。
貳、有罪部分：
一、訊據被告郭哲羽對於上開犯罪事實均坦承不諱，並有如下證
    據可佐：
(一)犯罪事實一、（一）被告侵占林炳梧所有之上開PC200—5挖
    土機犯行，業據證人林炳梧於96年8月9日檢察事務官詢問中
    、99年10月28日檢察官偵訊中（偵三卷第58頁反面至59頁、
    偵四卷第70至71頁）證述明確，並有臺灣嘉義地方法院檢察
    署公務電話記錄單（偵二卷第20頁）、被告開立供擔保之本
    票影本（偵一卷第6 頁，票號：591202號、發票人：郭哲羽
    、票載發票日：95年6月14日）、及被告背書之支票影本（
    偵一卷第7頁，票號：CM0000000號、票面金額：15萬6000元
    、票載發票日：96年6月30日）各乙紙在卷可稽。而上開PC2
    00—5 挖土機之去向，業經被告於本院審理中供認：因為林
    炳梧那台挖土機比較小，伊當時的工作需要大一點的挖土機
    ，所以伊就用林炳梧那台PC200—5挖土機加上18萬元，與當
    時一起在工地工作的「謝董」交換他的三菱挖土機，後來三
    菱那台挖土機被法院沒收等語明確（本院卷二第112 頁反面
    ），並有臺灣高雄地方法院99年度訴緝字第139 號判決、該
    案件99年10月19日準備程序筆錄影本（偵八卷第96至97頁）
    各一份在卷可稽。是被告侵占林炳梧所有之上開挖土機後，
    復持以向外號「謝董」之不詳男子交換三菱240 型挖土機，
    該三菱挖土機業經本院以99年度訴緝字第139 號判決沒收等
    情，亦堪認定。
(二)犯罪事實一、（二）被告侵占魏富所有之PC200—3挖土機犯
    行，業據證人魏富於99年4月27日檢察事務官詢問中、100年
    1 月25日檢察官偵訊中、100年9月28日本院審理中證述綦詳
    （偵三卷第11至13頁、偵八卷第35頁、本院卷二第85至87頁
    ）；核與證人郭文燦於99年5月6日檢察事務官詢問中、99年
    10月28日檢察官訊問中之證述相符（偵三卷第33至35頁、偵
    四卷第66至67頁）。
(三)至犯罪事實一、（三）被告4 次行使偽造文書犯行部分，則
    據證人郭文燦於98年4月22日、同年8月11日警詢中（偵三卷
    第42頁，第45至46頁），證人柯志勳於98年10月20日警詢中
    、同年11月24日檢察事務官詢問中、99年10月28日檢察官偵
    訊中（警二卷第52至53頁、偵四卷第71頁、偵六卷第20頁）
    ，證人李明宜於99年10月28日檢察官偵訊中（偵四卷第69頁
    ）均證述綦詳（詳如附表一編號3至6之附註欄）；並有土地
    租賃契約書影本、保管條附名片影本、合約書影本、備忘錄
    影本各乙紙在卷可稽（偵三卷第50頁反面至第53頁）。
(四)綜上，被告上開侵占及行使偽造私文書犯行均事證明確，堪
    認其自白與事實相符，其犯行均洵堪認定。
二、論罪科刑：
(一)按刑事訴訟法第300 條所謂變更起訴法條，係指在不擴張及
    減縮單一法益及同一被害客體之原訴之原則下，法院得就有
    罪判決，於不妨害基本社會事實之範圍內，得自由認定事實
    ，變更檢察官所引應適用之法條而言。例如竊盜、侵占、詐
    欺取財三罪，其基本社會事實同為意圖為自己或第三人不法
    之所有，以和平手段取得他人之財物，侵害他人之財產法益
    。因之，檢察官如係以上述三種罪名中之任一罪名起訴，法
    院依其調查證據審理結果，就被告侵害單一法益之同一被害
    客體（即事實同一），如認被告犯罪手段有異於起訴書所認
    定者（例如起訴書認定被告係施用詐術取得系爭財物，法院
    認定係以竊取方法而取得系爭財物），即得變更起訴法條之
    罪名為其餘兩罪中之另一罪名，最高法院81年度臺非字第42
    3 號判決意旨可供參照。又按刑法第320條第1項竊盜罪之構
    成要件，除須具有為自己或第三人不法所有之意圖外，並須
    竊取他人持有之物始能成立，如對於自己持有之他人所有物
    ，而為不法取得之行為，即應成立侵占罪，最高法院19年上
    字第1673號判例足資參照。經查，本件犯罪事實一、（二）
    之部分，被告乃先向魏富借用其所有之PC200—3挖土機，魏
    富並允諾而交付，縱事後魏富因拒絕出租而要求被告返還該
    挖土機，亦僅為被告負返還該挖土機之義務之問題，被告對
    於該挖土機仍基於使用借貸之法律關係而為持有，則被告嗣
    後將該挖土機移往他處而侵占，所為自係將自己持有之物予
    以侵占入己之侵占罪，公訴意旨認被告所為將上開挖土機予
    以搬離合榮公司之行為係犯竊盜罪，未慮及被告對於該等物
    品已因借用人之身分而具持有關係存在，尚有未洽，揆諸前
    開說明，起訴法條應予變更，合先敘明。
(二)核被告就犯罪事實一、（一）、（二）所為，均係犯刑法第
    335條第1項侵占罪；就犯罪事實一、（三）所為，均係各犯
    刑法第216條、第210條行使偽造私文書罪。被告偽造署押部
    分，均係屬各偽造私文書之階段行為，而各偽造私文書之低
    度行為，復各為較高度之行使犯行所吸收，俱不另論罪。被
    告所犯2次侵占罪及4次行使偽造私文書罪，其均犯意各別，
    行為互殊，應分論併罰之。
(三)被告前因違反區域計畫法案件，經本院以91年度簡字第740
    號判決判處有期徒刑2 月確定，甫於92年1月7日易科罰金執
    行完畢等情，有臺灣高等法院被告前案紀錄表乙份在卷可憑
    ，被告就侵占林炳梧所有之挖土機犯行部分，其前受有期徒
    刑執行完畢，於五年內故意再犯本件最重為有期徒刑以上之
    侵占罪，為累犯，此部分應依刑法第47條規定加重其刑。本
    件爰審酌被告貪圖不法利益，非但將租用之被害人林炳梧所
    有之挖土機侵占入己，又未能給付租金；且被告又侵占他人
    財物，造成被害人魏富受有相當於市價50萬元之損失，復未
    能供出該挖土機去向；且為逃避查緝，多次以「郭文合」之
    假名偽造署押並進而偽造私文書，影響社會互信互賴之善良
    風氣；又均未能賠償上開被害人之損失，量刑本不宜從輕，
    惟念及其犯後坦承犯行，態度尚可等其他一切情狀，就被告
    侵占林炳梧所有之挖土機犯行部分，處有期徒刑10月；侵占
    魏富所有之挖土機部分，處有期徒刑8月；就其4次行使偽造
    私文書犯行部分，均各量處有期徒刑3 月。並定應執行刑有
    期徒刑2年2月，以示懲儆。又如附表一編號3、4、5、6所示
    文件上偽造之「郭文合」署名共4枚，均依刑法第219條規定
    宣告沒收。
參、免訴部分：
一、公訴意旨另以：被告郭哲羽與郭文燦於98年1月2日與柯志勳
    商談買賣砂石事宜，並由被告代表合榮公司簽訂合約書，約
    定由柯志勳提供並運送砂石至合榮公司，合榮公司自行負責
    破碎石頭加工（俗稱打碎石），而砂石加工，需藉挖土機及
    破碎機施作，故柯志勳介紹大宜企業社之李大偉及李明宜為
    合榮公司從事破碎石頭加工業務，李明宜遂於98年1月5日載
    運李大偉所有之PC200-5小松牌機號57998號之挖土機及破碎
    機各一台至合榮公司與被告接洽，李明宜遂將機具暫放合榮
    公司內以俟日後工作之用。柯志勳亦於當日載運砂石至合榮
    公司，但被告與郭文燦均未依約給付貨款，柯志勳即未繼續
    載運砂石，郭文燦與被告為圖施壓柯志勳供貨並藉以填補其
    損害，竟共同基於意圖為自己不法所有之犯意聯絡，由被告
    於98年1月底至2月17日前之某日，僱請不知情之電機師傅及
    拖板車司機竊取上開機具至渠等知悉而得實力支配之處所置
    放（郭文燦所涉竊盜部分，另案經臺灣高等法院臺南高分院
    於100年6月22日以100年上易字第160號判決判刑確定）。因
    認被告此部分另亦涉犯有刑法第320條第1項之竊盜罪嫌云云
    。
二、惟按案件曾經判決確定者，應諭知免訴之判決，刑事訴訟法
    第302條第1款定有明文。此項訴訟法上所謂一事不再理之原
    則，關於實質上一罪或裁判上一罪，均有其適用，最高法院
    著有60年度台非字第77號判例意旨可供參照。
三、經查，本件如附表二所示之同一犯罪事實，業經臺灣高雄地
    方法院檢察署檢察官於100年2月23日以99年度偵字第34982
    號、100 年度偵字第3062號案件向本院提起公訴，業經本院
    已於100年8月8日以100年度易字第850號判決判處有期徒刑6
    月，並於100 年9月6日確定在案，而共犯郭文燦此部分亦經
    臺灣嘉義地方法院於100年1 月19日以99年度易字第599號判
    決處有期徒刑1年2 月，並經臺灣高等法院臺南高分院於100
    年6 月22日以100年度上易字第160號判決駁回上訴確定等情
    ，有該案判決書（本院卷二第41頁至42頁反面）、被告之臺
    灣高等法院前案紀錄表、郭文燦之臺灣高等法院前案紀錄表
    乙份各1 份在卷可稽，揆諸上開說明，自應就本件附表二所
    示被告被訴竊盜部分另諭知免訴之判決。
據上論斷，應依刑事訴訟法第299 條第1 項前段、第300條 、第
302條第1款，刑法第335條第1項、第216條、第210條、第47條第
1項、第51條第5款、第219條，刑法施行法第1條之1第2項，判決
如主文。
本案經檢察官李茂增到庭執行職務。
中    華    民    國   100    年    10    月    26    日
                  刑事第二庭  審判長法  官  李政庭
                                    法  官  施盈志
                                    法  官  洪韻婷
以上正本證明與原本無異。
如不服本判決應於收受送達後10日內向本院提出上訴書狀，並應
敘述具體理由；如未敘述上訴理由者，應於上訴期間屆滿後20日
內向本院補提理由書（均須按他造當事人之人數附繕本）「切勿
逕送上級法院」。
中    華    民    國   100    年    10    月    27    日
                                    書記官  莊永利
附表一
┌──┬────┬──────┬───────┬────────────┐
│編號│犯罪時間│犯罪事實    │主文          │附註                    │
│    │        │            │              │                        │
├──┼────┼──────┼───────┼────────────┤
│    │        │            │              │                        │
│ 1  │96年5月 │如犯罪事實欄│郭哲羽犯侵占罪│被告於本院審理中之供述（│
│    │間      │一、（一）  │，累犯，處有期│本院卷二第112頁反面）、 │
│    │        │            │徒刑拾月。    │證人林炳梧於96年8月9日檢│
│    │        │            │              │察事務官詢問中、99年10月│
│    │        │            │              │28日檢察官偵訊中之證述（│
│    │        │            │              │偵三卷第58頁反面至59頁、│
│    │        │            │              │偵四卷第70至71頁）；被告│
│    │        │            │              │開立供擔保之本票影本（偵│
│    │        │            │              │一卷第6頁，票號：591202 │
│    │        │            │              │號、發票人：郭哲羽、票面│
│    │        │            │              │金額：80萬元、票載發票日│
│    │        │            │              │：95年6月14日）、及被告 │
│    │        │            │              │背書之支票影本（偵一卷第│
│    │        │            │              │7頁，票號：CM0000000號、│
│    │        │            │              │發票人：潘榮瑞、票面金額│
│    │        │            │              │：15萬6000元、票載發票日│
│    │        │            │              │：96年6月30日）各乙紙； │
│    │        │            │              │本院99年度訴緝字第139號 │
│    │        │            │              │判決、該案件99年10月19日│
│    │        │            │              │準備程序筆錄影本（偵八卷│
│    │        │            │              │第96至97頁）            │
│    │        │            │              │                        │
├──┼────┼──────┼───────┼────────────┤
│    │        │            │              │                        │
│2   │98年2月 │如犯罪事實欄│郭哲羽犯侵占罪│證人魏富於99年4月27日檢 │
│    │間      │一、（二）  │，處有期徒刑捌│察事務官詢問中、100年1月│
│    │        │            │月。          │25 日檢察官偵訊中、100年│
│    │        │            │              │9月28日本院審理中之證述 │
│    │        │            │              │（偵三卷第11至13頁、偵八│
│    │        │            │              │卷第35頁、本院卷二第85至│
│    │        │            │              │87  頁）；證人郭文燦於99│
│    │        │            │              │年5  月6日檢察事務官詢問│
│    │        │            │              │中、99年10月28日檢察官訊│
│    │        │            │              │問中（偵三卷第33至35頁、│
│    │        │            │              │偵四卷第66至67頁）      │
├──┼────┼──────┼───────┼────────────┤
│    │        │            │              │                        │
│3   │98年2 月│如犯罪事實欄│郭哲羽犯行使偽│證人郭文燦於98年8月11日 │
│    │17日    │一、（三）、│造私文書罪，處│警詢中之證述（偵三卷第42│
│    │        │1.          │有期徒刑參月，│頁）、證人李明宜、柯志勳│
│    │        │            │偽造之「郭文合│於99年10月28日偵訊中（偵│
│    │        │            │」署押壹枚沒收│四卷第69頁及71頁）；    │
│    │        │            │。            │保管條及名片之影本乙紙（│
│    │        │            │              │偵三卷第51頁）          │
├──┼────┼──────┼───────┼────────────┤
│    │        │            │              │                        │
│4   │97年12月│如犯罪事實欄│郭哲羽犯行使偽│證人郭文燦98年4月22日於 │
│    │15日    │一、（三）、│造私文書罪，處│警詢中、（偵三卷第45至  │
│    │        │2.          │有期徒刑參月，│46頁）、土地租賃契約書影│
│    │        │            │偽造之「郭文合│本乙紙（偵三卷第50頁反面│
│    │        │            │」署押壹枚沒收│）                      │
│    │        │            │。。          │                        │
├──┼────┼──────┼───────┼────────────┤
│    │        │            │              │                        │
│5.  │98年1月 │如犯罪事實欄│郭哲羽犯行使偽│證人柯志勳於98年11月24日│
│    │2日     │一、（三）、│造私文書罪，處│檢察事務官詢問中之證述（│
│    │        │3.          │有期徒刑參月，│偵六卷第20頁）、合約書影│
│    │        │            │偽造之「郭文合│本（偵三卷第51頁反面至52│
│    │        │            │」署押壹枚沒收│頁反面）                │
│    │        │            │。            │                        │
│    │        │            │              │                        │
├──┼────┼──────┼───────┼────────────┤
│    │        │            │              │                        │
│6   │98年2月 │如犯罪事實欄│郭哲羽犯行使偽│證人柯志勳98年10月20日警│
│    │17日    │一、（三）、│造私文書罪，處│詢中之證述（警二卷第52至│
│    │        │4.          │有期徒刑參月，│53頁）、備忘錄影本（偵三│
│    │        │            │偽造之「郭文合│卷第53頁）              │
│    │        │            │」署押壹枚沒收│                        │
│    │        │            │。            │                        │
└──┴────┴──────┴───────┴────────────┘
附表二：
┌──┬────┬────────────────────┬───────┐
│    │        │                                        │              │
│編號│犯罪時間│犯罪事實                                │判決案號      │
│    │        │                                        │              │
│    │        │                                        │              │
├──┼────┼────────────────────┼───────┤
│    │        │郭哲羽自稱「郭文合」，受雇於郭文燦擔任負│本院100年度易 │
│1   │98年1月 │責人之址設嘉義縣新港鄉安和村番婆119號「 │字第850號判決 │
│    │底至2月 │合榮環保科技公司」（下稱合榮公司），並以│              │
│    │17日前之│合榮公司執行總監職銜對外交涉。郭哲羽與郭│              │
│    │某日    │文燦於民國98年1月2日與柯志勳談定買賣砂石│              │
│    │        │事宜後，即由郭哲羽代表合榮公司簽訂合約書│              │
│    │        │，雙方並約定由柯志勳提供及運送砂石至合榮│              │
│    │        │公司，供合榮公司加工破碎石頭之用（俗稱打│              │
│    │        │碎石）。而砂石加工，需藉挖土機及破碎機施│              │
│    │        │作，柯志勳遂介紹大宜企業社之李大偉及李明│              │
│    │        │宜為合榮公司從事破碎石頭加工業務，李明宜│              │
│    │        │隨即依李大偉之指示，於98年1月5日載運李大│              │
│    │        │偉所有之PC200-5小松牌機號57998  號之挖土│              │
│    │        │機及破碎機各一台至合榮公司與郭哲羽接洽。│              │
│    │        │郭哲羽向郭文燦電話請示後，雙方約定每日工│              │
│    │        │資新臺幣（下同）11,0  00元，1星期結算1次│              │
│    │        │，李明宜即將上開機具上鎖並自行保管鑰匙，│              │
│    │        │而將機具暫放合榮公司內，以俟日後工作之用│              │
│    │        │。而柯志勳亦於當日載運砂石至合榮公司，因│              │
│    │        │郭文燦及郭哲羽均未依約給付貨款，柯志勳即│              │
│    │        │未繼續載運砂石，郭文燦與郭哲羽為圖施壓柯│              │
│    │        │志勳供貨並藉以填補渠等損害，竟共同基於意│              │
│    │        │圖為自己不法所有之犯意聯絡，由郭哲羽於98│              │
│    │        │年1月底至2月17日前之某日，僱請不知情之電│              │
│    │        │機師傅及拖板車司機竊取上開機具至渠等實力│              │
│    │        │得支配之處所藏放（郭文燦所涉竊盜部分，另│              │
│    │        │案經臺灣高等法院臺南高分院於100年6月22日│              │
│    │        │以100年上易字第160號判決判刑確定）。    │              │
└──┴────┴────────────────────┴───────┘
附錄本案論罪科刑之法條：
中華民國刑法第335條（普通侵占罪）
意圖為自己或第三人不法之所有，而侵占自己持有他人之物者，
處 5 年以下有期徒刑、拘役或科或併科 1 千元以下罰金。
前項之未遂犯罰之。
中華民國刑法第210條（偽造變造私文書罪）
偽造、變造私文書，足以生損害於公眾或他人者，處 5 年以下
有期徒刑。
中華民國刑法第216條（行使偽造變造或登載不實之文書罪）
行使第 210 條至第 215 條之文書者，依偽造、變造文書或登載
不實事項或使登載不實事項之規定處斷。